ja: ワイパーブレード取り付けタイプ: バヨネット; クロー; Jフック (Uフック); ピンチタブ; プッシュボタン; ねじ込み式; サイドピン; スリムトップ; トップロック; その他
nb: Type feste for viskerbladet: Bajonett; Klo; J-krok (U-krok); Klemflik; Trykknapp; Skru på; Sidepinne; Smal topp; Topplås; Annet
ko: 와이퍼 블레이드 부착 유형: 베이오넷; 클로; J-후크(U-후크); 핀치 탭; 푸시 버튼; 스크루 온; 사이드 핀; 슬림 탑; 탑 록; 기타
vi: Loại gắn lưỡi gạt mưa: Lưỡi lê; Vuốt; Móc chữ J (Móc chữ U); Chốt bóp; Nút nhấn; Vặn ốc; Chốt phụ; Đầu mỏng; Khóa trên; Khác
zh-CN: 雨刮片连接类型: 刺刀式; 爪式; J 形钩（U 形钩）; 捏合式; 按压式; 旋入式; 侧销式; 窄顶式; 顶锁式; 其他
hu: Ablaktörlő lapát rögzítési típusa: Bajonettzáras; Karmos; J-kampós (U-kampós); Szorítófüles; Nyomógombos; Felcsavarozható; Oldalcsapos; Slim top; Felső záras; Egyéb
sv: Typ av torkarbladsfäste: Bajonett; Klo; J-krok (U-krok); Pinch tab; Tryckknapp; Skruvfäste; Sidostift; Slim top; Top lock; Övrigt
nl: Ruitenwisser blad bevestigingstype: Bajonet; Klauw; J-haak (U-haak); Knijptab; Drukknop; Schroefbevestiging; Zijpen; Slim top; Top lock; Overige
fr: Type de fixation du balai d’essuie-glace: Baïonnette; Griffe; Crochet en J (crochet en U); Languette à pincer; Bouton-poussoir; À visser; Broche latérale; Haut fin; Verrouillage supérieur; Autre
hr-HR: Vrsta pričvršćivanja metlice brisača: Bajuneta; Kandža; J-kuka (U-kuka); Pritisni jezičak; Gumb; Na navoj; Bočni zatik; Tanak vrh; Gornja brava; Ostalo
ru: Тип крепления щетки дворника: Штыковой замок (Bayonet); Клешня (Claw); Крючок (J-hook / U-hook); Боковой зажим (Pinch tab); Кнопка (Push button); На винтах; Боковой штырь (Side pin); Тонкая верхняя кнопка (Slim top); Верхний замок (Top lock); Другое
zh-TW: 雨刷片固定類型: 刺刀式; 爪式; J 型鉤 (U 型鉤); 捏片式; 按鈕; 螺絲固定; 側梢; 窄頂; 頂部鎖扣; 其他
it: Tipo di attacco della spazzola tergicristallo: A baionetta; A uncino; Gancio a J (gancio a U); A linguetta; Pulsante; Avvitabile; Perno laterale; Slim top; Top lock; Altro
es: Tipo de fijación de la escobilla del limpiaparabrisas: Bayoneta; Garra; Gancho en J (gancho en U); Pestaña de presión; Botón; Atornillable; Pasador lateral; Parte superior delgada; Bloqueo superior; Otro
el: Τύπος προσάρτησης μάκτρου υαλοκαθαριστήρα: Μπαγιονέτ; Αρπάγη; Άγκιστρο J (Άγκιστρο U); Πλαϊνά κουμπιά πίεσης; Μπουτόν; Βιδωτό; Πλαϊνός πείρος; Στενό πάνω μέρος; Κλείδωμα στο πάνω μέρος; Άλλο
ro-RO: Tipul de prindere al lamelei ștergătorului: Baionetă; Gheară; Cârlig J (cârlig U); Apăsare laterală (Pinch tab); Buton; Prin înșurubare; Tijă laterală (Side pin); Prindere superioară îngustă (Slim top); Blocare superioară (Top lock); Altele
cs: Typ uchycení stírátka stěrače: Bajonetové; Čelisťové; J-hák (U-hák); Boční uchycení (pinch tab); Na tlačítko; Na šroub; Boční čep; Slim top; Horní zámek; Jiné
bg-BG: Тип закрепване на чистачките: Байонет; Нокът; J-образна кука (U-образна кука); Щипка (Pinch tab); Бутон; С винт; Страничен щифт; Тънка горна част; Горно заключване; Друго
pt-BR: Palheta do limpador tipo de fixação: Baioneta; Garra; Gancho em J (gancho em U); Aba de aperto; Botão; De rosca; Pino lateral; Slim top; Top lock; Outro
tr: Silecek bıçağı bağlantı tipi: Bayonet; Tırnak; J kanca (U kanca); Sıkıştırmalı tırnak; Basmalı düğme; Vidalı; Yan pim; İnce üst; Üst kilit; Diğer
pt-PT: Tipo de fixação da escova limpa-vidros: Baioneta; Garra; Gancho em J (gancho em U); Patilha de apertar; Botão de pressão; De enroscar; Pino lateral; Topo fino; Bloqueio superior; Outro
fi: Pyyhkimen sulan kiinnitystyyppi: Bajonetti; Kynsi; J-koukku (U-koukku); Puristettava kiinnike; Painike; Ruuvattava; Sivutappi; Ohut yläkiinnike; Päältä lukittava; Muu
lt-LT: Valytuvo šluotelės tvirtinimo tipas: Bajonetas; Griebtuvas; J formos (U formos) kablys; Prispaudžiama auselė; Mygtukas; Prisukamas; Šoninis kaištis; Siauras viršus; Viršutinis užraktas; Kita
pl: Typ mocowania pióra wycieraczki: Bagnet; Pazur; Hak J (Hak U); Pinch tab; Przycisk; Na śrubę; Boczny trzpień (side pin); Slim top; Top lock; Inny
th: ประเภทการติดตั้งใบปัดน้ำฝน: บาโยเนต; ก้ามปู; J-hook (U-hook); พินช์แท็บ; ปุ่มกด; ขันสกรู; ไซด์พิน; สลิมท็อป; ท็อปล็อก; อื่นๆ
sl-SI: Vrsta pritrditve metlice brisalcev: Bajonet; Kljukica; J-kljuka (U-kljuka); Zatič na stisk; Pritisni gumb; Na privijanje; Stranski zatič; Ozek zgoraj; Zgornji zaklep; Drugo
de: Gibt an, wie der Wischerarm am Wischergestänge bzw. Drehpunkt des Fahrzeugs befestigt wird.: Bajonett; Kralle; J-Haken (U-Haken); Klemmzunge; Druckknopf; Zum Anschrauben; Seitenstift; Slim-Top; Top-Lock; Sonstige
sk-SK: Typ upevnenia stieracej lišty: Bajonet; Pazúr; J-háčik (U-háčik); Stláčacia príchytka; Tlačidlo; Na naskrutkovanie; Bočný kolík; Slim top; Top lock; Iné
da: Fastgørelsestype for viskerblad: Bajonet; Klo; J-krog (U-krog); Klemmetap; Trykknap; Skru-på; Sidetap; Slim top; Toplås; Andet
en: Wiper blade attachment type: Bayonet; Claw; J-hook (U-hook); Pinch tab; Push button; Screw-on; Side pin; Slim top; Top lock; Other